# 请教陈老师子公司计提的一般风险准备是否需要合并抵消.

提问人：江 3 石 时间：2019-01-17 16:51:48
请教陈老师，子公司为财务公司，根据相关规定需要计提一般风险准备。那么在母公司编制合并报表时是否需要将财务公司计提的一般风险准备冲回。
个人认为一般风险准备不同于盈余公积，类似于专项储备应当在合并层面与少数股东分配。但是没有找到理论依据。

回答人：chenyiwei
你的理解基本合理。一般风险准备和专项储备都是有特定用途的留存收益，在合并报表层面不能并入未分配利润，而是应将其中归属于母公司的部分继续在合并报表层面单列。